臺灣臺北地方法院小額民事判決
111年度北小字第609號
原      告  洪瑞昌  
被      告  鍾孟橋  
            黃根清  
上列當事人間請求侵權行為損害賠償事件，經臺灣新北地方法院
移轉管轄而來（臺灣新北地方法院110年度板小字第3981號），
本院於民國111年3月23日言詞辯論終結，判決如下︰
    主      文
被告鍾孟橋應給付原告新臺幣886元，及自民國110年10月11日起
至清償日止，按週年利率5％計算之利息。
被告黃根清應給付原告新臺幣4,430元，及自民國110年10月12日
起至清償日止，按週年利率5％計算之利息。
原告其餘之訴及假執行之聲請均駁回。
訴訟費用新臺幣1,000元，由被告鍾孟橋負擔新臺幣100元，被告
黃根清負擔新臺幣500元，餘由原告負擔。
本判決第1項得假執行。但被告鍾孟橋、被告黃根清如分別以新
臺幣886元、新臺幣4,430元為原告預供擔保，得免為假執行。
    事實及理由
一、程序事項：按訴狀送達後，原告不得將原訴變更或追加他訴
    。但請求之基礎事實同一者、擴張或減縮應受判決事項之聲
    明者，不在此限，民事訴訟法第255條第1項第2、3款定有明
    文。本件原告訴之聲明原為：被告應給付原告新臺幣（下同
    ）11,034元，及自起訴狀繕本送達翌日起至清償日止，按週
    年利率5％計算之利息，及願供擔保請准宣告假執行（見板小
    卷第11頁）。嗣原告基於同一事實縮減請求金額，並聲明：
    被告應給付原告8,859元，及自起訴狀繕本送達翌日起至清
    償日止，按週年利率5％計算之利息，及願供擔保請准宣告假
    執行（見本院卷第41頁），經核於法相符，應予准許。
二、原告主張略以：
㈠民國110年3月24日4時35分許，被告黃根清駕駛車牌號碼000－00
  00號營業用小客車（下稱A車）、被告鍾孟橋駕駛車牌號碼000
  －0000號自用小客車（下稱B車），行經臺北市中山區民生東路
  1段27巷時，因A車違規左轉、B車閃避未注意其他車輛及涉嫌
  超速之過失而發生擦撞，B車再撞擊原告所有並駕駛之車牌號
  碼000－00號營業用小客車（下稱系爭車輛），造成系爭車輛受
  有損壞（下稱系爭事故），系爭車輛經送修復後，原告受有8,
  859元之損害（詳如附表所示），爰依民法第184條第1項前段
  、第2項、第191條之2之規定，提起本件訴訟等語。
㈡並聲明：被告應給付原告8,859元，及自起訴狀繕本送達被告之
  翌日起至清償日止，按週年利率5％計算之利息，及願供擔保請
  准宣告假執行。
三、被告抗辯則以：
㈠被告黃根清則以：對於縮減後損害賠償請求金額沒有意見。對
  肇事責任部分，伊不是直接關係的人，伊還沒有迴轉，只是停
  在那邊，那天是因被告鍾孟橋車速過快等語，資為抗辯。
㈡被告鍾孟橋則以：對於縮減後損害賠償請求金額沒有意見。肇
  事責任部分其有意見，因為如果被告黃根清沒有撞倒伊，伊側
  邊門不可能壞掉，是因原告違停併排在那邊，又因為被告黃根
  清從伊駕駛座側邊撞倒伊，伊才會撞倒原告等語，資為抗辯。
四、本院之判斷：
㈠按因故意或過失，不法侵害他人之權利者，負損害賠償責任；
  民法第184條第1項前段定有明文。原告主張之前揭被告過失駕
  駛導致本件交通事故之事實，業據其提出計程車收據、估價單
  、系爭車輛毀損及維修照片、新北市個人計程車駕駛員職業工
  會函等件可證（見板小卷第15至19頁；本院卷第45至47頁）。
  並有臺北市政府警察局交通警察大隊系爭事故調查卷宗（見板
  小卷第27至52頁）核閱無誤。又依臺北市政府警察局交通警察
  大隊系爭事故初步分析研判表，其所載內容略以：肇因研判（
  或違規事實），A車TDS－2802號計程車：1.於繪有分向限制線
  路段左轉彎（第60條第2項第3款）。2.計程車駕駛人未向警察
  機關辦理執業登記領取登記證即行執業（第36條第1項，已舉
  發）。B車AHP－1832號自用小客車：1.閃避未注意其他車輛（
  行人）。2.涉嫌超速行駛（限速50公里／時，自稱50－60公里／
  時）（見板小卷第33頁），則被告就系爭事故之發生具有過失
  乙節，足堪認定。原告主張被告就本件事故應負侵權行為損害
  賠償責任，自屬有據。
㈡然按損害之發生或擴大，被害人與有過失者，法院得減輕賠償
  金額或免除之，民法第217條第1項定有明文。查原告於系爭事
  故中，為併排臨時停車，其就系爭事故之發生，亦與有過失，
  且經被告鍾孟橋、黃根清均為抗辯如前，本院自應審酌，因此
  ，系爭事故之發生，兩造車輛均同具有肇事因素，亦應堪以認
  定。審酌系爭車輛受損原因、前述雙方車輛肇事情節，認兩造
  就系爭事故，原告應負10％責任、被告鍾孟橋應負10％責任、被
  告黃根清應負80％責任，而為適當。是經計算後，被告鍾孟橋
  賠償金額應為886元（計算式：8,859×10％＝886，元以下四捨五
  入）、被告黃根清賠償金額應為7,087元（計算式：8,859×80％
  ＝7,087，元以下四捨五入），其餘應由原告自行負擔。然而，
  依原告訴之聲明之請求，並未請求被告2人連帶給付，而係請
  求被告共同給付（即聲明方式為各請求一半），則原告聲明對
  被告黃根清部分請求之金額，僅存4,430元（計算式：8,859÷2
  ＝4,430，元以下四捨五入）範圍內為請求。是原告請求被告黃
  根清給付損害賠償，經計算後雖為7,087元，但依原告訴之聲
  明，其請求4,430元範圍內，為有理由，逾此部分，則為無理
  由。
㈢按遲延之債務，以支付金錢為標的者，債權人得請求依法定利
  率計算之遲延利息；應付利息之債務，其利率未經約定，亦無
  法律可據者，週年利率為5％；給付無確定期限者，債務人於債
  權人得請求給付時，經其催告而未為給付，自受催告時起，負
  遲延責任。其經債權人起訴而送達訴狀，或依督促程序送達支
  付命令，或為其他相類之行為者，與催告有同一之效力，此民
  法第233條第1項前段、第203條、第229條第2項分別定有明文
  。是原告請求被告鍾孟橋、黃根清分別應給付損害賠償886元
  、4,430元部分，及自起訴狀繕本分別送達之翌日，即各於110
  年10月11日（見板小卷第55頁）、110年10月12日（見板小卷
  第57頁）起至清償日止，均按週年利率5％計算之遲延利息，均
  為有理由，應予准許。逾此範圍，則為無理由，應予駁回。
五、綜上，原告依民法第184條第1項前段、第2項、第191條之2
    等之規定，於請求被告鍾孟橋給付886元，及自110年10月11
    日起至清償日止，按週年利率5％計算之利息；於請求被告黃
    根清給付4,430元，及自110年10月12日起至清償日止，按週
    年利率5％計算之利息部分，為有理由，應予准許。逾前開部
    分之請求，依前所述，則為無理由，應予駁回。
六、本件原告勝訴部分，係就民事訴訟法第436條之8適用小額訴
    訟程序所為被告敗訴之判決，依同法第436條之20之規定，
    應依職權宣告假執行；又法院應依職權宣告假執行者，本毋
    庸原告為聲請，則本件原告仍聲請願供擔保宣告假執行，該
    聲請僅具督促法院職權發動之效力，爰不另為供擔保之諭知
    ，並依同法第436條之23準用第436條第2項，適用同法第392
    條第2項規定，依職權各酌定相當之金額，併宣告被告如預
    供擔保，各得免為假執行。至原告敗訴部分，其假執行之聲
    請，即失所附麗，併駁回之。
七、本件事證已臻明確，兩造其餘攻擊防禦方法及所提證據資料
    ，於判決結果不生影響，爰不一一論列，併此敘明。
八、訴訟費用負擔之依據：民事訴訟法第79條。按適用小額訴訟
    程序事件法院為訴訟費用之裁判時，應確定其費用額，民事
    訴訟法第436之19定有明文，爰依後附計算書確定本件訴訟
    費用額如主文第4項所示金額。
中　　華　　民　　國　　111 　年　　3 　　月　　30　　日
　　　　　　　　　臺北簡易庭  法　官　徐千惠　　　
以上正本係照原本作成。
如不服本判決，須以違背法令為理由，應於判決送達後20日內向
本庭（臺北市○○區○○○路0段000巷0號）提出上訴狀（須按他造當
事人之人數附繕本）。如委任律師提起上訴者，應一併繳納上訴
審裁判費。
中　　華　　民　　國　　111 　年　　3 　　月　　30　　日
                              書記官  蘇冠璇
訴訟費用計算書
項　　　　目             金 　額（新臺幣）　　  
第一審裁判費　　　          1,000元
合　　　　計　　　          1,000元
備註：依兩造敗訴之比例，由被告鍾孟橋負擔10%新臺幣100元，
被告黃根清負擔50%新臺幣500元。

附表：
編號 項目 金額 （新臺幣） 證物出處 備註  1. 交通費用 480元 板小卷第15頁   2. 工作損失 4,539元 本院卷第47頁 每日工資1,513元，維修共3日  3. 系爭車輛 修理費用 240元 本院卷第45頁 零件費用2,400元，經4年折舊後為240元    3,600元  工資費用2,400元，毋庸折舊  總計：8,859元      

附錄：
一、民事訴訟法第436條之24第2項：
    對於小額程序之第一審裁判上訴或抗告，非以其違背法令為
    理由，不得為之。
二、民事訴訟法第436條之25：
    上訴狀內應記載上訴理由，表明下列各款事項：
    （一）原判決所違背之法令及其具體內容。
    （二）依訴訟資料可認為原判決有違背法令之具體事實。